# 请问政府是股东的情况下给予企业补贴算政府补助还是股东增资？

提问人：11111111qq 时间：2016-12-16 11:33:45
现在有一家公司，当地政府持股40%，由于连年亏损导致被国资委列入僵尸企业，如今年再不扭亏就要被清理，故当地政府也就是股东给予几百万的补贴，请问这个钱是算政府补助计入营业外收入还是算股东增资计入实收资本或者资本公积？

回答人：chenyiwei
考虑以下问题： 1 、该补贴是否仅针对该企业，当地情况相仿但无政府投资的企业是否也同样可以享受该项补贴； 2 、该项补贴的目的和用途； 3 、该项补贴是以何种名义拨付的，财政预算会计中从哪个预算科目中列支。